GEOFFREY FRIOLI

Développeur Web

geoffrey-frioli.fr
06 74 14 77 04
geoffrey.frioli@gmail.com
11 Chemin de Cournarette,
31210 GOURDAN - POLIGNAN



A PROPOS

J'ai 35 ans et j'aime la photographie et l'informatique. Le développement Web me permet de mêler mes deux passions avec un certain goût pour le design.

Après un an et demi d'expérience dans le web et l'obtention du titre professionnel en tant que développeur web et web mobile je suis actuellement à la recherche d'un premier orienté front. Mes expériences antérieures, notamment dans la restauration m'ont permis d'acquérir de la confiance, de l'organisation et un sens du relationnel.

Autodidacte, curieux et rigoureux, je peux facilement m'adapter à toutes les situations.

EXPERIENCES

CLOUB TECHNOLOGIES

Front-End | Déc 2018 - Sept 2019

Stagiaire en développement web front-end Réalisation d'une plateforme de suivi, d'archive et de programmation d'enregistrement live d'évènements sonores.

React.js - MobX - Sass - Moment.js

SAISONNIER EN RESTAURATION

Serveur, Barman, Cuisinier | 2009 - 2020

Le Rock,nBurger - Biarritz - 2020 Le GC café - Montréjeau - 2016

Le Louisiane - Casino de Barbazan - 2014 / 2016

Le Métal Kfé - Biarritz - 2013

Le Robinson - Cap-Ferret - 2012

Le Bounty - Biarritz - 2009 / 2011

SAISONNIER FRUIT-PICKING

Récolte Fruits | 2007 - 2008

Tosoni Farm - Mangues & Papayes Dimbulah, Queensland - Australie

FORMATION

ECOLE REGIONALE DU NUMERIQUE

Avril 2018 - Mars 2019

Formation Simplon, Saint-Gaudens.

Obtention du titre professionnel de niveau 3 (bac+2) Développeur web et web mobile FullStack

COMPETENCES

Linux, Git, VSCode HTML5, CSS3, JavaScript, PHP, MySQL Laravel, Bootstrap, JQuery, Vue.js, Sass Adobe Photoshop Lightroom

LOISIRS

Photographie - Histoire - Tourisme Musique - Chant - Guitare - Piano Sport - Running - Golf - Ski